【裁判字號】    95,訴,11887
【裁判日期】    951229
【裁判案由】    返還信用卡消費貸款
【裁判全文】
臺灣臺北地方法院民事判決             95年度訴字第11887號
原      告  國泰世華商業銀行股份有限公司
法定代理人  乙○○
訴訟代理人  丙○○
被      告  甲○○
上列當事人間請求返還信用卡消費貸款事件，本院於民國95年12
月26日言詞辯論終結，判決如下：
    主      文
被告應給付原告新台幣拾玖萬柒仟柒佰拾元，及其中新台
幣拾陸萬壹仟伍佰陸拾元自民國九十五年十一月二十四日起至
清償日止，按年息百分之十九點七計算之利息。
被告應給付原告新台幣壹拾肆萬零玖佰壹拾元，及其中新台幣
壹拾萬零佰玖拾貳元自民國九十五年十一月二十四日起至清
償日止，按年息百分之十四點八八計算之利息，暨按月給付帳務
管理費新台幣貳佰捌拾捌元。
訴訟費用由被告負擔。
    事實及理由
一、按當事人得以合意定第一審管轄法院。但以關於由一定法律
    關係而生之訴訟為限。前項合意，應以文書證之。民事訴訟
    法第24條定有明文。經查，本件被告住所雖不屬本院管轄範
    圍內，惟依兩造簽訂之信用卡約定條款第26條、信用卡簡易
    通信貸款申請書第13條約定，雙方合意以台灣台北地方法院
    為第一審管轄法院，是依上揭法條規定，本院應有管轄權，
    合先敘明。
二、原告主張：被告甲○○分別於民國91年7月16日、92年10月3
    日及93年11月22日與原告成立信用卡使用契約，並領用MAST
    ER及VISA信用卡正卡共3張 (卡號：0000000000000000、000
    0000000000000、0000000000000000)，依約被告就使用系爭
    信用卡所生之債務，負全部給付責任。被告領用系爭信用卡
    後，即得於各特約商店記帳消費，並應於當期繳款截止日前
    向原告全部清償，或以循環信用方式繳付最低應繳金額，逾
    期清償者，除喪失期限利益外，應另行給付原告按年利率19
    .7% 計算之利息。另被告於93年11月23日以代償卡代付其於
    台新國際商業銀行信用卡中心、中國信託商業銀行之信用卡
    欠款，就該代償部分之利息及費用，計收方式係以代償後，
    前18個月內以年利率5.88%，自第19個月起以年利率14.88 %
    計收利息並另按月收取帳務管理費新台幣 (下同) 288 元。
    被告另於92年10月23日與原告成立簡易通信貸款契約，向原
    告貸款25萬元，利息按年利率18.5%計算，約定分60 期清償
    ，依年金法按月計付本息，併入信用卡帳單中與信用卡消費
    帳款一同繳納。依約如被告未於繳款期限前繳款或未繳足月
    付金時，原告得將未繳金額之本金部分，或經原告主張視為
    到期之本金部分，按信用卡循環利率 (年利率19.7%)計算利
    息，倘被告延遲繳款經原告主張暫停被告使用信用卡之權利
    時，除喪失期間利益外，全部債務視同到期。詎被告至95年
    11月23日止，帳款尚餘538,646 元未按期繳付〔含信用卡帳
    款金額為170,339元，簡易通信貸款帳款金額為227,394元(
    上開二項其中本金部分為361,560 元)、代償金額為140,913
    元 (其中本金部分為130,392元)〕，迭經催討無效，乃起訴
    請求並聲明如主文所示。
三、被告就上開信用卡使用、代償及消費借貸之事實及未清償之
    金額不爭執，依民事訴訟法第280條第1項之規定，應視同為
    自認。另原告主張之事實，已據其提出信用卡申請書、信用
    卡約定條款、簡易通信貸款申請書、簡易通信貸款約定條款
    、代償卡申請書、代償卡約定條款、債權明細查報表及帳單
    等影本為證，核屬相符，堪信為真實。從而，原告依信用卡
    使用、消費借貸及代償契約請求被告給付397,733元、140,9
    13元及其中本金361,560元、130,392元如主文第1項、第2項
    所示之利息及帳務管理費，為有理由，應予准許。
五、訴訟費用負擔之依據：民事訴訟法第78條。
中    華    民    國    95    年    12    月    29    日
                     民事第三庭   法  官  詹駿鴻
以上正本係照原本作成
如對本判決上訴，須於判決送達後20日內向本院提出上訴狀
中    華    民    國    95    年    12    月    29    日
                                  書記官  官碧玲


司法院資訊處製作；財團法人民間司法改革基金會備份。
